【裁判字號】    94,上更(一),249
【裁判日期】    950223
【裁判案由】    妨害風化等
【裁判全文】
臺灣高等法院高雄分院刑事判決     94年度上更(一)字第249號
上  訴  人
即  被  告  廖東發
選任辯護人  林國明律師
            蔡淑媛律師
            陳意青律師
上  訴  人
即  被  告  陳炎亮
選任辯護人  江雍正律師
            張清雄律師
            許乃丹律師
上列上訴人因妨害風化等案件，不服臺灣屏東地方法院90年度訴
字第480 號中華民國91年3 月18日第一審判決（起訴案號：臺灣
屏東地方法院檢察署90年度偵字第3624號），提起上訴，判決後
，經最高法院發回更審，本院判決如下：
    主  文
原判決關於丁○○及戊○○意圖使女子與他人為性交之行為，而
媒介以營利部分撤銷。
戊○○共同以意圖使女子與他人為性交之行為，而媒介以營利為
常業，處有期徒刑壹年陸月，扣案如附表編號一、四、八、九所
示之物沒收。
丁○○共同以意圖使女子與他人為性交之行為，而媒介以營利為
常業，處有期徒刑壹年陸月，扣案之新臺幣貳仟壹佰元沒收。
    事  實
一、戊○○基於意圖使女子與他人為性交之行為，而媒介以營利
    為常業之犯意聯絡，自民國90年1 月初某日起至同年6 月4
    日晚上9 時15分許止，由戊○○在報紙上廣告欄刊登休閒伴
    遊並留電話等廣告之方式，招攬不特定之人，而於男性客人
    來電洽詢之際，媒介王ＯＯ或不詳姓名年籍綽號「小君」、
    「小玲」等成年女子與該等男性客人以新台幣（下同）2,50
    0 元至3,500 元不等之代價，為性交行為，並從中抽取1,00
    0 元至1,500 元不等之佣金，並恃此維生，以之為業。戊○○並自同年6 月1 日起，曾3 次親自駕車搭載王ＯＯ至屏東
    縣市地區內之汽車旅館內與男性客人為性交易，嗣其於同年
    6 月4 日晚間擬再度駕車搭載王ＯＯ，至位於屏東市○○路
    00號「米蘭村汽車旅館」內與沈ＯＯ為性交易時，適其所有
    之小客車為不知情之友人戴ＯＯ（業經原審判決無罪確定）
    所有之小客車所阻擋，乃委請戴ＯＯ順路載運其與王ＯＯ至
    上址應約，王ＯＯ遂進入該旅館第230 號房內與沈ＯＯ為性
    交易，而戊○○在該旅館櫃臺等候。
二、丁○○基於意圖使女子與他人為性交之行為，而媒介以營利
    為常業之犯意聯絡，自民國90年4 月間某日起至同年6 月4
    日晚上9 時15分許止，在民眾日報等報紙廣告欄刊登廣告之
    方式，招攬不特定之人，於男性客人來電洽詢之後，媒介該
    等男性客人以3,500 元之代價，與其他成年女子等為性交，
    並載送小姐至約定之地點從事性交易，並恃以維生。丁○○
    並於90年6 月1 日錄用前來應徵從事性交易工作之乙○○，
    並告稱每次性交易代價3,500 元，乙○○可獲1,400 元。同
    年6 月4 日晚上8 時20分許，丁○○親自駕車載運乙○○至
    前述「米蘭村汽車旅館」內與張ＯＯ為性交易。
三、戊○○於90年5 月間經由報紙所刊登之廣告認識丁○○，即
    與丁○○共同基於意圖使女子與他人為性交之行為，而媒介
    以營利為常業之犯意聯絡，自90年5 月2 日起至同年6 月4
    日晚上9 時15分許，於戊○○接獲男性客人來電洽詢而無小
    姐可前往從事性交易時，即以門號為0000000000號或000000
    0000號之行動電話撥打丁○○所使用之門號0000000000號行
    動電話聯絡，向丁○○調借小姐前往從事性交易，戊○○每
    次可抽取1,000 元至1,500 元之佣金，並由丁○○將小姐載
    至客人所指定之汽車旅館。
四、前述90年6 月4 日，戴ＯＯ駕車載戊○○、王ＯＯ於前往米
    蘭村汽車旅館從事性交易途中，即為警員跟監，而於同日21
    時15分許，王ＯＯ與沈ＯＯ完成性交易後，連同在櫃檯等侯
    之戊○○均為警查獲，於同日晚上10時40分許至戊○○位於
    同縣市○○○街0 ○0 號住處逕行搜索後，扣得如附表所示
    之物（其中編號1 、4 、8 、9 為戊○○所有供犯罪所用之
    物）。乙○○亦於交易完成後隨即為警於上址當場查獲，並
    指認丁○○即為同夥，而循線於同日晚上9 時15分許，查獲
    丁○○，並扣得丁○○因媒介乙○○該次性交易中所抽取之
    佣金2,100 元（該次性交易之代價為3,500 元，乙○○分得
    1,400 元）。
五、案經屏東縣警察局屏東分局報請臺灣屏東地方法院檢察署檢
    察官偵查起訴。
    理  由                                                                
甲、證據能力方面：
一、按被告之自白，非出於強暴、脅迫、利誘、詐欺、疲勞訊問
    、違法羈押或其他不正之方法，且與事實相符者，始得採為
    證據。刑事訴訟法第156 條第1 項定有明文。故審理事實之
    法院，遇有被告對於自白提出非出於任意性之抗辯時，應先
    於其他事證而為調查。查本件被告戊○○於原審審理中已辯
    稱是因為被警察逼供才承認，就其於警詢筆錄之自白為非出
    於任意性自白之抗辯，此部分因檢察官未指出證明其係出於
    任意性自白之方法，故被告戊○○於警詢中之自白難認有證
    據能力。
二、按92年1 月14日修正通過之刑事訴訟法於同年9 月1 日施行
    前，已擊屬於各級法院之案件，其以後之訴訟程序，應依修
    正刑事訴訟法終結之。但修正刑事訴訟法施行前已依法定程
    序進行之訴訟程序，其效力不受影響，刑事訴訟法施行法第
    7 條之3 定有明文可資參考。此乃為避免程序之勞費，本諸
    舊程序用舊法，新程序始用新法之一般原則，法院於修正之
    刑事訴訟法施行前，已依法踐行之訴訟程序（包含證據法則
    之適用），其效力不受影響；對於提起上訴之案件，於修正
    刑事訴訟法施行前，原審法院就可得為證據之證據，已依法
    定程序調查者，其效力當然亦不受影響。經查：本件關於本
    院上訴審以前之證據，原審法院及本院前審已就上開可得為
    證據之證據，依法定程序為調查，依上開說明，其修正刑事
    訴訟法施行前已依法踐行之訴訟程序，其效力當然不受影響
    ，除被告戊○○於警詢中之自白外，其餘自得採為本件論罪
    科刑之依據。
三、本案係於90年6 月4 日為警查獲，依當時有效之刑事訴訟法
    第131 條第1 項第1 款規定，因逮捕被告或執行拘提、羈押
    者，司法警察或司法警察官雖無搜索票，得逕行搜索住宅或
    其他處所。是本件司法警察所為之搜索，既係因逮捕被告後
    所為之搜索，該搜索程序自屬合法，其因此所扣得之物品自
    具有證據能力。
乙、實體方面：
一、訊據上訴人即被告戊○○、丁○○固均不否認有於90年6 月
    4 日在屏東市米蘭村汽車旅館為警查獲，惟矢口否認有何意
    圖使女子與他人為性交之行為，而媒介以營利為常業之犯行
    ，戊○○辯稱：廣告是陳老闆刊登的，被告只是單純搭載王
    ＯＯ至旅館，並無媒介性交易之行為，亦未收取性交易所得
    之現金云云；丁○○辯稱：被告只是單純搭載乙○○至米蘭
    村汽車旅館與男客張ＯＯ從事性交易，被告向黃先生應徵工
    作，於接獲黃先生電話，依指示載送小姐至特定地點，乙○○供稱其當時係打0000000000號行動電話應徵，但本件扣押
    物中並無該支電話或SIM 卡，顯見該手機非被告持有使用，
    乙○○所供老闆為丁○○與事實不符云云。
二、經查：                                                                
  (一)被告戊○○自90年1 月初某日起至同年6 月4 日晚上9 時15
    分許止，以在報紙上廣告欄刊登休閒伴遊廣告之方式，媒介
    王ＯＯ或綽號「小君」、「小玲」等成年女子與不特定男性
    客人以2,500 元至3,500 元不等之代價，從事性交行為，戊○○並從中抽取1,000 元至1,500 元不等之佣金，並自同年
    6 月1 日起，被告戊○○曾3 次親自駕車搭載王ＯＯ至屏東
    縣市地區內之汽車旅館內與男性客人為性交易，嗣其於同年
    6 月4 日晚間，委請同案被告戴ＯＯ載運其與證人王ＯＯ至
    「米蘭村汽車旅館」應約，迨證人王ＯＯ進入該旅館第230
    號房內與證人沈ＯＯ為性交易，而被告戊○○在該旅館櫃臺
    等候之際，即為警查獲之事實，業據被告戊○○於檢察官偵
    查中及本院前審（上訴審）審理時坦白承認，核與證人王Ｏ
    Ｏ於警訊、偵查中、原審時證述從事性交易之情節大致相符
    （見90年6 月5 日警訊筆錄、偵查卷第5 頁反面、第6 頁、
    原審卷第第42頁），而證人沈ＯＯ於90年6 月4 日晚上於米
    蘭村汽車旅館與證人王ＯＯ從事性交易等情，復據證人沈Ｏ
    Ｏ於警訊及本院前審調查時證述無誤（見90年6 月5 日警訊
    筆錄、本院上訴審91年7 月29日訊問筆錄），又6 月4 日晚
    上係由不知情之戴ＯＯ駕車載運被告戊○○與證人王ＯＯ至
    米蘭村汽車旅館與沈ＯＯ從事性交易，同時為警跟監查獲，
    亦經戴ＯＯ及警員蔡ＯＯ、吳ＯＯ、陳ＯＯ於原審證述明確
    （見90年6 月5 日警訊筆錄、偵查卷第24頁反面、第25頁、
    原審卷第107 頁、第120 頁、第121 頁）。
  (二)被告戊○○雖辯稱廣告非被告所刊登，被告只為車伕，並不
    知情云云，惟被告戊○○於檢察官偵查中已自白稱其自91年
    1 月開始，提供性服務之地點都在屏東市區之汽車旅館，有
    「米蘭村」、「米堤」、「楓情」、「荷蘭村」等汽車旅館
    ，是登報紙招攬小姐，費用約3,000 至3,500 元左右，價錢
    是由其與客人洽談，小姐抽2,000 元左右，提供之服務有聊
    天、按摩、洗澡及性服務，王ＯＯ在被告這裡工作3 、4 天
    左右；戴ＯＯ至被告家中吃生魚片，剛好有客人要叫小姐，
    小姐亦在被告處，被告就託戴某載小姐至汽車旅館，…地點
    是被告告訴戴某…等情不諱（見偵查卷第7 頁反面、第8 頁
    ），核與證人王ＯＯ於警訊時即供稱：我都稱呼老闆是大哥
    ，警方當場給我指認的人就是我老闆沒錯，也就是今天載我
    去米蘭村汽車旅館的人，他叫戊○○…我在老闆戊○○旗下
    …老闆戊○○在電話中告訴我工作的性質就是到汽車旅館接
    客…都是老闆戊○○載我去的等語（見90年6 月5 日警訊筆
    錄），其於偵查中復證述：我印象中有米蘭村汽車旅館，都
    是戊○○帶我去的…由戊○○先向客人收取，價錢是2,500
    元至3,500 元之間，由戊○○決定…與我接洽、面試的是戊○○，面試時，戊○○有告訴我要跑汽車旅館等語相符（見
    偵查卷第5 頁、反面第6 頁），再者，其於原審亦證述：第
    1 次來會合的是戊○○，以後也是由他來載我的…我交易的
    2 、3 次都是由戊○○來載我…我應得的錢都是由戊○○拿
    給我的等語（見原審卷第42頁）相符，被告戊○○既然對證
    人王ＯＯ為面試，又負責與男性客人洽談價錢，可見被告戊○○並非單純接送證人王ＯＯ至男性客人所指定之汽車旅館
    ，其確係在報紙刊登廣告，並從事媒介其旗下女子與不特男
    客姦淫之負責人無誤，其前開所辯顯係卸責之詞；證人王Ｏ
    Ｏ事後於原審翻異前詞，改稱不知道老闆是誰云云，亦為迴
    護被告之詞，均不足採信。再被告戊○○於檢察官偵查中坦
    承有印製色情廣告宣傳（偵查卷第25頁），並對扣案證物坦
    承為其所有，且供稱查扣之物品是介紹小姐性服務之器材，
    而查扣之登報廣告之「哈錢妹、風情萬種、清純兼差」，所
    記載之聯絡電話為0000000000號，足證該電話亦為被告所持
    有使用，是被告辯稱沈ＯＯ係打0000000000，而該電話申請
    人並非被告，被告非應召站負責人云云，亦不足採。
  (三)證人沈ＯＯ與證人王ＯＯ於90年6 月4 日晚間於米蘭村汽車
    旅館為性交易，且已完成性交行為等情，業據證人沈ＯＯ於
    警訊及本院前審調查時證述無誤（見90年6 月5 日警訊筆錄
    、本院91年7 月29日訊問筆錄），證人王ＯＯ雖證稱伊當時
    尚未完成交易，警察就來云云，顯與事實不符，尚不足採。
  (四)證人即被告戊○○之弟廖ＯＯ於本院前審調查時雖證稱：我
    兩家店都有請戊○○幫忙，是在去年3 月初到去年年底，擔
    任店長的工作，收錢、管理員工，薪水1 個月25,000元，工
    作時間不一定，店裡有狀況的時候，小姐會打電話找他，他
    不一定在店裡，兩家店他都要跑等語（見本院上訴審91年7
    月15日訊問筆錄），然被告戊○○自90年1 月初起即媒介證
    人王ＯＯ及「小君」、「小玲」等女子與男性客人從事性交
    易等情，已如前述，而被告戊○○於檢察官偵查中供稱：當
    時職業為名片印刷、推拿指壓等語（見偵查卷第25頁反面）
    ，被告戊○○於偵查及原審始終未提及曾於證人廖ＯＯ所開
    設之書香園租書廣場任職，證人廖ＯＯ前開證述顯與被告戊○○先前之供述不符，顯係事後附和被告之詞，殊無足採為
    有利被告認定之依據。
  (五)被告戊○○於原審審理中雖又稱其幕後另有老闆，老闆均以
    0000000000號行動電話與其所有之0000000000號行動電話聯
    絡云云，經原審調閱0000000000號行動電話之通聯紀錄，其
    上載有用戶名稱「己○○」，用戶地址「高雄市前鎮區鎮○○街00號」，證件字號「Z000000000」等資料（見原審卷第
    64、65頁），被告戊○○請求傳訊證人己○○到庭究明是否
    另有老闆存在。經本院前審依「高雄市前鎮區鎮○○街00號
    」住址傳喚證人己○○2 次均無法送達，有己○○之送達證
    書2 份附卷可證（見本院上訴審第63、83頁），本院再依身
    分證字號「Z000000000」查訊該人之身分證字號，據回稱該
    身分證字號是錯誤號碼，並無此身分證字號，有本院電話查
    詢紀錄表一份可證。本院再依「高雄市前鎮區鎮○○街00號
    」住址傳訊該戶之設籍資料，亦無己○○其人；本院再傳訊
    證人即設籍於「高雄市前鎮區鎮○○街00號」戶內之甲○○
    ，據其證稱：「（有無向臺灣大哥大聲請行動電話00000000
    00號門號？）沒有。」，「（住所是否在高雄市前鎮區鎮○○街00號？）是的。」，「（居住多久？）10年。」，「（
    是否有收過以己○○名義的行動電話帳單？）沒有。」，「
    （有無收過其他己○○信件？）沒有，收過法院傳訊己○○
    的信件，是郵局留存通知單要領取，有前往郵局觀看，但不
    是我們的，所以沒有去領取。」，「（是否有遺失過身分證
    ？）沒有。」，「（是否認識己○○？）不認識。」，「（
    帳單為何寄到你家？）從來沒有收過己○○帳單。」，「（
    0000000000是否已你名義聲請？）不是。」，「（居住的住
    址是否有借給其他人申請行動電話或其他使用的住址？）未
    曾有過。」等語（見本院95年2 月16日審判筆錄），是被告
    所辯是幕後老闆以0000000000號行動電話與其聯絡云云，自
    屬無據，不足採信。被告戊○○於本院審理中另聲請傳訊住
    居於高雄市前鎮區○○路000 號之「己○○」，既與被告戊○○完全不相關，被告戊○○亦無從證明其人就本案有如何
    之關係，且被告戊○○罪證已很明確，詳如前述，此部分之
    聲請自無必要。
  (六)被告丁○○自90年4 月間起開始擔任接送小姐從事性交易，
    90年6 月4 日晚上，丁○○駕車搭載證人乙○○至米蘭村汽
    車旅館與證人張ＯＯ從事性交易等情，業據其於檢察官偵查
    中自白不諱，又乙○○確於90年6 月4 日由丁○○載至前開
    旅館與張ＯＯ為姦淫行為，亦據證人乙○○於警詢及偵訊中
    證述明確；另證人張ＯＯ於警詢中亦證稱確有與乙○○完成
    性交易無訛。
  (七)被告丁○○雖辯稱其係受黃先生所聘僱，擔任司機從事載運
    小姐之工作，其並不知情云云。惟查：被告丁○○於90年
    4 月間開始接送小姐，其外號為「阿亮」或「亮哥」等情，
    業據被告丁○○於偵查中供承明確（見偵查卷第8 頁反面）
    ，而證人乙○○於警訊時即陳稱「是老闆開車載我到米蘭村
    汽車旅館228 號房間內應召賣淫，每次性交易是3,500 元，
    我只知道老闆叫亮哥…叫丁○○的男子就是我的老闆亮哥…
    我是看自由時報所刊登的徵人啟示…然後我就打電話應徵，
    並由1 位自稱亮哥的男子接聽後，我們雙方就約定在屏東市
    建南路復興公園大門口見面，過約5 分鐘，亮哥就開1 部裕
    隆灰色自小客車前來赴約…在性交易行為前，亮哥就告訴我
    30 分 鐘後會先打電話問我完成了沒有，然後再開車來載我
    」等語，而其於偵查中亦證稱「昨天晚上是第1 次，時間是
    晚上8 點多，是丁○○載我去的，我都叫他亮哥…丁○○有
    告訴我，如果他有向客人收錢，我就不用收了，如果他沒收
    錢，就由我向客人收錢…我是看自由時報應徵的，和我接洽
    的人是亮哥…」等語（見偵查卷第7 頁），證人乙○○與被
    告丁○○並無怨隙，自無設詞構陷被告丁○○之理，其前揭
    供述應堪採信；而由乙○○前揭供述，足證丁○○有決定錄
    用從事性交易工作小姐、決定小姐從事性交易代價、小姐分
    得金錢之數額等權限；若丁○○只為每小時200 元之代價，
    即聽從「黃先生」指示，從事載運小姐之司機，其豈會有權
    決定錄用乙○○？與乙○○談論每次性交易代價？及乙○○
    可分得多少錢之理？乙○○於警訊供稱在公司等候應召，
    其公司位置即屏東市○○里○○街00號，該處2 樓即為丁○○租住處，此有搜索扣押筆錄可憑，顯見丁○○有統籌管理
    從事性交易小姐之權責。證人即查獲之警員吳ＯＯ於原審
    審理中證稱：「……當時是因為丁○○剛好要載1 位小姐回
    去，所以他才去櫃檯問，他不知道我們在那邊，剛好我們查
    獲的1 位小姐當場指認丁○○就是她的老闆，所以我們才會
    一併查獲丁○○（原審卷第121 頁）。被告丁○○供稱其
    向黃先生應徵，但卻稱只在電話中聯絡，並未見到黃先生該
    人，又其對如何交付錢給黃先生，則稱黃先生會派人來拿等
    語，其所述情節不但與社會上一般應徵工作須經面試不符，
    且丁○○既未見過黃先生，則其如何確定來拿錢之人確係黃
    先生所派？該來拿錢之人確定將錢交給黃先生？被告丁○○
    所辯其受僱於黃先生云云，其情節非但與事理有違，且與乙○○所供上情亦不符合，顯係被告丁○○為警查獲後，編串
    情節，避重就輕之詞，尚難採信。至於警方雖未扣得其刊登
    廣告之證物、及證人乙○○應徵時所打之0000000000之行動
    電話，但本件警方只對被告租住處為搜索，並未對其住處為
    搜索，故不得以前開證物未經警方扣得，即為被告受僱於黃
    先生之認定。又張ＯＯ已證述其係由民眾日報看到伴遊之廣
    告打電話，而與前來赴約之乙○○為性交易，足證丁○○亦
    係以登報留電話方式，為媒介姦淫之手法，亦堪認定。
  (八)原審曾函查丁○○使用0000000000號行動電話通聯紀錄，經
    和信電訊股份有限公司以磁片寄送於原審（原審卷第60頁）
    ，而經本院前審列印該磁片自90年5 月1 日起之通聯記錄，
    被告丁○○所使用上開行動電話自90年5 月2 日下午2 時14
    分許起至同年6 月4 日晚上8 時42分許止，與被告戊○○所
    使用之門號為0000000000號、0000000000號之行動電話，有
    多次通聯紀錄，足證其所為自白非虛。又被告丁○○於偵查
    中亦供稱「昨天晚上8 點左右…戊○○再叫我載1 個小姐至
    米蘭村汽車旅館」等語（見偵查卷第9 頁），而觀前開電話
    通聯紀錄，6 月4 日8 時22分、8 時33分，被告丁○○確有
    以行動電話與戊○○所持有使用之電話通聯，足認戊○○確
    有向被告丁○○調用小姐無訛。被告丁○○先前辯稱伊不認
    識戊○○云云，經本院前審提示前開通聯紀錄始改稱：係黃
    先生留電話給伊，並未說該電話是何人之電話，要伊打這支
    電話，伊並不知道這是戊○○之電話云云，顯係臨訟卸責之
    詞，委無足採。丁○○雖又辯稱依戊○○所述，丁○○出借
    小姐，不僅自行載送女子應召，竟還要另外支付調借者佣金
    ，且佣金高達1,000 元至1,500 元，與常理有違，惟以乙○○與陳ＯＯ為性交易為例，該次代價為3,500 元，扣除乙○○所得1,400 元，尚餘2,100 元，縱給予戊○○1,500 元，
    丁○○亦有600 元之獲利，相較若戊○○未向丁○○調借小
    姐，丁○○即未能因而獲利等情觀，丁○○所辯亦不足採。
  (九)證人即被告戊○○於本院審理中證稱：丁○○是計程車司機
    ，我只是請丁○○載送客人；我不認識丁○○，否認向被告
    丁○○調借小姐云云；以及證人即被告丁○○於本院審理中
    證稱：戊○○並未向我調借小姐從事性交易等語，均與其等
    於檢察官偵查中所為之陳述不符，亦與本院上開認定互異，
    顯係事後互相迴護之詞，均不足採信。
  (十)綜上所述，被告戊○○、丁○○前開所辯，均係卸責之詞，
    不足採信。此外，並有被告戊○○所有並供作媒介性交易所
    用之門號為0000000000、0000000000號行動電話各1 支、門
    號為0000000000及0000000000號雙卡行動電話1 支、現金21
    00元扣案可資佐證，酌以被告丁○○尚可支援被告戊○○調
    借小姐等情，規模非微，足徵被告丁○○有以從事上開妨害
    風化行為牟利，並賴以維生之犯行，至為昭然。本件事證明
    確，被告戊○○、丁○○犯行堪予認定，均應依法論科。
三、按刑法上所謂常業犯，係指反覆以同種類之行為為目的之社
    會活動之職業性犯罪而言，亦即恃犯罪以維生，縱令同時兼
    操持其他職業，仍無礙其為常業犯罪，非謂常業犯必須別無
    其他正當職業始克構成，又媒介女子與他人為性交行為以營
    利為常業，不以所容留或媒介之男女，已有多數為必要，縱
    使所容留或媒介之男女僅有1 人，但如使該男女繼續與他人
    為性交行為，藉資謀生者，仍無解於常業犯成立（最高法院
    33年上字第339 號判例、82年台上字第1198號、82年台上字
    第2071號、83年台上字第1474號判決參照）。核被告戊○○
    、丁○○所為係犯刑法第231 條第2 項意圖使女子與他人為
    性交之行為，而媒介以營利為常業罪。次按常業犯之本質乃
    多數行為之集合或一定行為之反覆實施，在立法上予以擬制
    ，定為一罪。被告基於同一媒介他人為性交易圖利之常業之
    犯意，多次媒介女子與他人為性交行為，應論以意圖使女子
    與他人為性交之行為，而媒介以營利為常業罪。被告戊○○
    與被告丁○○之間，就戊○○向丁○○調借小姐與男客從事
    姦淫行為而獲利部分，2 人間有犯意聯絡及行為分擔，均為
    共同正犯。又常業犯之本質即含有多次反覆為之之情形，被
    告戊○○、丁○○所為如事實欄所示之犯行，既經公訴人認
    係犯前述罪名，即無從再論以連續犯，惟公訴人猶認被告戊○○、丁○○此部分犯行仍應論以連續犯，即屬誤會，附此
    敘明。
四、原審為被告等論罪科刑之判決，固非無見。惟查被告戊○○
    向被告丁○○借調小姐與男性客人從事性交易，每次並抽取
    1,000 元至1,500 元之佣金部分，被告等2 人有共犯關係，
    原審未予認定被告戊○○與丁○○間為共同正犯，容有未恰
    。被告2 人上訴意旨，否認犯罪，均指摘原判決不當，雖均
    無理由，惟原判決既有上開可議之處，自應由本院將原判決
    關於丁○○及戊○○意圖使女子與他人為性交之行為，而媒
    介以營利部分撤銷改判。爰審酌被告戊○○、丁○○坦承部
    分犯行，惟其猶值青壯，竟不思尋合法途徑營利謀生，且媒
    介女子與他人為性交易，敗壞社會風氣及善良風俗甚鉅，實
    不宜輕縱等一切情狀，分別量處如主文第2 、3 項所示之刑
    。如附表所示編號1 、4 、8 所示之物，為被告戊○○所有
    供媒介性交易所用之物，另編號9 之3 具行動電話，被告戊○○亦供稱為其所有供聯絡媒介性交易之用，雖0000000000
    號、及門號為0000000000及0000000000號雙卡行動電話各1
    支，係其以父親、及妻子名義申請，仍應認屬被告所有，均
    依刑法第38條第1 項第2 款宣告沒收。另2100元為被告丁○○犯罪所得，應依刑法第38條第1 項第3 款宣告沒收。
據上論結，應依刑事訴訟法第369 條第1 項前段、第364 條、第
299 條第1 項前段，刑法第28條、第231 條第2 項、第38條第1
項第2 款、第3 款，判決如主文。
本案經檢察官張金塗到庭執行職務。
中    華    民    國    95    年    2     月    23    日
            刑事第五庭  審判長法  官  曾永宗
                              法  官  陳  箐
                              法  官  任森銓
以上正本證明與原本無異。
如不服本判決應於收受本判決後10日內向本院提出上訴書狀，其
未敘述上訴理由者，並得於提起上訴後10日內向本院補提理由書
狀（均須按他造當事人之人數附繕本）「切勿逕送上級法院」。
中    華    民    國    95    年    2     月    23    日
                              書記官  蘇恒仁
附錄：本判決論罪科刑法條全文                                              
刑法第231 條
意圖使男女與他人為性交或猥褻之行為，而引誘、容留或媒介以
營利者，處5 年以下有期徒刑，得併科10萬元以下罰金。以詐術
犯之者，亦同。
以犯前項之罪為常業者，處1 年以上7 年以下有期徒刑，得併科
30萬元以下罰金。公務員包庇他人犯前2 項之罪者，依各該項之
規定加重其刑至2 分之1 。

附表：                                                                    
┌──┬───────────────────┬───┐
│編號│    名                          稱    │數  量│
├──┼───────────────────┼───┤  
│1.  │電話交友熱線貼紙                      │9 張  │
├──┼───────────────────┼───┤  
│2.  │遠傳儲值易付卡                        │3 張  │
├──┼───────────────────┼───┤  
│3.  │泛亞及中華電信收據及通話明細單        │1 疊  │
├──┼───────────────────┼───┤  
│4.  │媒介色情廣告剪貼報紙                  │1 疊  │
├──┼───────────────────┼───┤  
│5.  │保險套                                │3 盒  │
├──┼───────────────────┼───┤  
│6.  │電話交友卡                            │1 疊  │
├──┼───────────────────┼───┤  
│7.  │SIM卡                                 │8 張  │
├──┼───────────────────┼───┤  
│8.  │媒介色情廣告草稿                      │1 疊  │
├──┼───────────────────┼───┤  
│9.  │行動電話：0000000000、0000000000      │各1 具│
│    │        0000000000、0000000000雙卡電話│1 具  │
├──┼───────────────────┼───┤  
│10.  │話交友之會員名冊                      │11本  │
├──┼───────────────────┼───┤  
│11.  │色情廣告宣傳及貼紙                    │1 盒  │
└──┴───────────────────┴───┘

司法院資訊處製作；財團法人民間司法改革基金會備份。
